臺灣高等法院刑事判決
111年度上訴字第1630號
上  訴  人  
即  被  告  徐永諭



選任辯護人  周政憲律師
上  訴  人  
即  被  告  徐崇凱


上列上訴人即被告等因詐欺等案件，不服臺灣新竹地方法院111
年度金訴字第38號，中華民國111年2月24日第一審判決（起訴案
號：臺灣新竹地方檢察署110年度偵字第10867號、第15025號；
移送併辦案號：臺灣新竹地方檢察署111年度偵字第703號、第23
65號），提起上訴，本院判決如下：
    主  文
原判決除徐永諭附表四編號5所示罪刑部分外，均撤銷。
徐永諭犯如附表四編號1至3、6所示之罪，處如附表四編號1至3
、6所示之刑。
徐崇凱犯如附表四編號1至6所示之罪，處如附表四編號1至6所示
之刑。應執行有期徒刑貳年。扣案如附表三編號1、2所示之物均
沒收。未扣案之犯罪所得新臺幣參萬伍仟元沒收，於全部或一部
不能沒收或不宜執行沒收時，追徵其價額。
徐永諭關於附表一編號4所示犯行部分，公訴不受理。
其他上訴駁回。
徐永諭上開撤銷改判與上訴駁回部分，應執行有期徒刑貳年。緩
刑伍年，緩刑期間付保護管束，並應依附件所載之給付方式支付
損害賠償，暨應接受法治教育課程貳場次。未扣案之犯罪所得新
臺幣參仟伍佰陸拾貳元沒收，於全部或一部不能沒收或不宜執行
沒收時，追徵其價額。
    犯罪事實
一、徐永諭於民國110年9月初起透過友人卓健生（未據起訴）介
    紹，參與包含黃民安（未據起訴，另案偵辦中）、真實姓名
    年籍不詳、綽號「阿福」之成年男子及其他不詳成年人（無
    證據證明為未滿18歲之少年）所組成具持續性、牟利性之結
    構性詐欺集團（下稱本案詐欺集團），由黃民安負責指揮車
    手提領詐欺款項及收取車手提領之贓款，徐永諭則依黃民安
    指示，尋覓願意提供金融帳戶者，並擔任駕駛接送車手、現
    場監控及把風之工作；徐永諭復基於招募他人加入犯罪組織
    之犯意，招募徐崇凱參與本案詐欺集團，擔任提款車手，並
    提供所申設之渣打銀行帳號000-00000000000000號帳戶（下
    稱渣打銀行帳戶）供本案詐欺集團使用。徐永諭、徐崇凱與
    黃民安及其等所屬本案詐欺集團成員，共同基於三人以上共
    同詐欺取財及掩飾、隱匿詐欺犯罪所得去向之洗錢之犯意聯
    絡，先由詐欺集團中不詳成員以如附表一所示之詐欺手法，
    詐騙如附表一所示之被害人邱吉均、林存義、熊湘儀、林佳
    緣、胡永莉、張陳福招（下稱邱吉均等6人），致其等均陷
    於錯誤，分別於如附表一所示匯款時間，匯款如附表一所示
    款項至徐崇凱渣打銀行帳戶內，再由徐永諭依黃民安指示於
    110年9月13日中午駕駛車號000-0000號自小客車搭載徐崇凱
    、黃民安，由徐崇凱依指示於附表二編號1至6所示時間、地
    點提領或匯款如附表二編號1至6所示之金額，並將其當日（
    13日）所提領之詐欺金額共計新臺幣（下同）250萬元交予
    黃民安，黃民安自其中抽取7萬元作為徐永諭、徐崇凱之報
    酬，其餘243萬元則交予「阿福」上交本案詐欺集團，以此
    方式掩飾特定犯罪所得之本質、來源及去向。徐永諭、徐崇
    凱並因此各獲得報酬3萬5,000元。俟徐崇凱於同年月14日接
    獲渣打銀行通知帳戶異常，徐永諭因而於14日11時許，駕駛
    自小客車載送徐崇凱至新竹縣○○鄉○○路○段00號渣打銀行湖
    口分行提領贓款90萬4,171元。經警據報到場查獲徐崇凱，
    扣得如附表編號三1至3所示之物，並依監視錄影畫面循線查
    獲徐永諭，因而查悉上情。
二、案經邱吉均、林存義、林佳緣、胡永莉、張陳福招訴由新竹
    縣政府警察局新湖分局報告臺灣新竹地方檢察署檢察官偵查
    起訴。
    理  由
壹、證據能力部分：
一、組織犯罪防制條例第12條第1項中段規定：「訊問證人之筆
    錄，以在檢察官或法官面前作成，並經踐行刑事訴訟法所定
    訊問證人之程序者為限，始得採為證據。」，本案關於各該
    證人之警詢筆錄，既非在檢察官或法官面前作成，依上開規
    定，自不得採為被告徐崇凱犯組織犯罪防制條例罪名之證據
    ，是本判決所引用證人之警詢筆錄，僅於認定被告徐崇凱犯
    加重詐欺及洗錢罪部分具有證據能力，先予指明。
二、本件認定犯罪事實所引用之卷內供述及非供述證據（包含人
    證與文書證據等證據），皆無證據證明係公務員違背法定程
    序所取得，又檢察官、被告徐永諭及其辯護人於本院準備程
    序及審理時均未爭執其證據能力（本院卷第128至134、253
    至260頁），被告徐崇凱雖於本院審理時經合法傳喚並未到
    庭，亦未以書狀爭執該等證據之證據能力，且其於原審審理
    時未爭執其證據能力（原審111年度金訴字第38號卷，下稱
    原審卷，第124至126頁），而該等證據經本院審酌該等證據
    製作時之情況，尚無顯不可信與不得作為證據之情形，亦無
    違法不當與證明力明顯過低之瑕疵，且與待證事實具有關聯
    性，認為以之作為證據應屬適當，依刑事訴訟法第158條之4
    反面解釋及第159條之5規定，認均有證據能力。
貳、實體部分：　　
一、認定犯罪事實所憑之證據及其認定之理由：
    上開犯罪事實，業據被告徐永諭於偵查、原審及本院審理時
    （臺灣新竹地方檢察署110年度偵字第15025號偵查卷，下稱
    偵15025卷，第141至146頁；原審卷第117至118、124、127
    頁；本院卷第125至127、268頁）、被告徐崇凱於原審審理
    時（原審卷第115至116、124、127頁）均坦承不諱，核與證
    人即渣打銀行行員洪儷菱（臺灣新竹地方檢察署110年度偵
    字第10867號偵查卷，下稱偵10867卷，卷一第30頁正反面）
    、翁苡宸（即附表二編號1匯入帳戶所有人，偵10867卷一第
    215至216頁反面）、證人賴君娟（即附表二編號7匯入帳戶
    所有人，偵10867卷一第197至198頁反面）、證人邱吉均（
    即附表一編號1被害人，偵15025卷第124至125頁）、連林存
    義（即附表一編號2被害人，偵15025卷第27至28頁反面）、
    熊相儀（即附表一編號3被害人，偵15025卷第91頁正反面）
    、林佳緣（即附表一編號4被害人，偵15025卷第55至56頁）
    、胡永莉（即附表一編號5被害人，偵15025卷第79至80頁）
    、張陳福招（即附表一編號6被害人，偵15025卷第117至118
    頁）於警詢時關於被告徐永諭、徐崇凱所犯加重詐欺及洗錢
    部分之指證綦詳；此外，復有新竹縣政府警察局新湖分局湖
    口派出所警員李翊翔職務報告（偵10867卷一第7至10頁）、
    自願受搜索同意書（徐崇凱，偵10867卷一第16頁）、新竹
    縣政府警察局新湖分局湖口派出所搜索扣押筆錄（偵10867
    卷一第17至19頁）、扣押物品照片（偵10867卷一第36、38
    頁正反面、第72、74頁）、照片指認紀錄表（指認人：洪儷
    菱，偵10867卷一第32頁）、新竹縣政府警察局新湖分局湖
    口派出所監視器擷圖照片（偵10867卷一第36頁）、通聯機
    資調閱明細（偵10867卷一第80頁）、通聯調閱查詢單（偵1
    0867卷一第81、84至85頁）、被告徐崇凱110年9月13、14日
    提領贓款監視器錄影畫面擷圖照片及被告徐永諭駕駛車號00
    0-0000號自小客車監視器錄影畫面擷圖照片（偵10867卷一
    第86至91、233至237頁）、車號000-0000號自小客車車輛詳
    細資料查詢（偵10867卷一第232頁）、指認犯罪嫌疑人紀錄
    表（指認人：徐永諭，偵15025卷第10至12頁）、徐崇凱渣
    打銀行帳戶存摺內頁（偵10867卷一第25至26頁）、徐崇凱
    渣打銀行帳戶交易明細（偵10867卷一第27、100頁）、被害
    人匯款紀錄（偵10867卷一第28、101至102頁）、被告徐崇
    凱提領表（偵10867卷一第29頁）、匯款明細清冊（偵10867
    卷一第103頁）、證人翁苡宸中華郵政00000000000000號帳
    戶（即附表二編號1匯入帳戶，偵10867卷一第214頁）、證
    人賴君娟中華郵政00000000000000號帳戶交易明細（即附表
    二編號7匯入帳戶，偵10867卷一第196頁反面）及如附表一
    「卷證出處」欄所示證據等在卷可稽，足認被告徐永諭、徐
    崇凱上開任意性自白核與事實相符，堪以採信。從而，本件
    事證明確，被告犯行已堪認定，應予依法論科。
二、論罪科刑：
(一)加重詐欺取財：
    被告徐永諭就附表一編號1至3、5、6所示犯行，被告徐崇凱
    就附表一編號1至6所示犯行，其等主觀上知悉所參與之詐騙
    集團除其等2人外，尚有黃民安及本案詐欺集團其他成員向
    如附表一編號1至6所示被害人施以詐騙，是被告2人就三人
    以上共同詐欺取財之犯行自有認識。核被告徐永諭就附表一
    編號1至3、5、6所為，被告徐崇凱就附表一編號1至6所為，
    均係犯刑法第339條之4第1項第2款之三人以上共同犯詐欺取
    財罪（被告徐永諭所為如附表一編號4所示犯行，詳後述公
    訴不理部分）。
(二)組織犯罪防制條例：
 1、被告徐崇凱部分：
　⑴106年4月19日修正之組織犯罪防制條例第2條第1項規定：「
    本條例所稱犯罪組織，指3人以上，以實施強暴、脅迫、詐
    術、恐嚇為手段或最重本刑逾5年有期徒刑之刑之罪，所組
    成具有持續性及牟利性之有結構性組織。」，本案詐欺集團
    之成員，至少有被告2人、黃民安及綽號「阿福」之集團成
    員，且由詐欺集團成員以如附表一「詐欺方式」欄所示之方
    法，向如附表一所示之被害人施行詐術騙取金錢，該詐欺集
    團自屬3人以上以實施詐術為手段所組成具有持續性、牟利
    性、結構性組織，而對被害人等實施詐欺取財犯行。
  ⑵又按組織犯罪防制條例第3條第1項前段與後段，分別對於「
    發起、主持、操縱、指揮」及「參與」犯罪組織者，依其情
    節不同而為處遇，行為人雖有其中一行為（如參與），不問
    其有否實施各該手段（如詐欺）之罪，均成立本罪。然在未
    經自首或有其他積極事實，足以證明其確已脫離或解散該組
    織之前，其違法行為，仍繼續存在，即為行為之繼續，而屬
    單純一罪，至行為終了時，仍論為一罪。是被告徐崇凱參與
    本案詐欺集團係犯組織犯罪防制條例第3條第1項後段參與犯
    罪組織罪。
 2、被告徐永諭部分：
　　按行為人於參與犯罪組織之繼續中，先後加重詐欺數人財物
    ，因行為人僅為一參與組織行為，侵害一社會法益，應僅就
    首次犯行論以參與犯罪組織罪及加重詐欺罪之想像競合犯，
    而其後之犯行，乃為其參與組織之繼續行為，為避免重複評
    價，當無從將一參與犯罪組織行為割裂再另論一參與犯罪組
    織罪，而與其後所犯加重詐欺罪從一重論處之餘地（最高法
    院107年度台上字第1066號判決意旨參照）；又如行為人於
    參與同一詐欺集團之多次加重詐欺行為，因部分犯行發覺在
    後或偵查階段之先後不同，肇致起訴後分由不同之法官審理
    ，為裨益法院審理範圍明確、便於事實認定，即應以數案中
    「最先繫屬於法院之案件」為準，以「該案件」中之「首次
    」加重詐欺犯行與參與犯罪組織罪論以想像競合。縱該首次
    犯行非屬事實上之首次，亦因參與犯罪組織之繼續行為，已
    為該案中之首次犯行所包攝，該參與犯罪組織行為之評價已
    獲滿足，自不再重複於他次詐欺犯行中再次論罪，俾免於過
    度評價及悖於一事不再理原則。至於「另案」起訴之他次加
    重詐欺犯行，縱屬事實上之首次犯行，仍需單獨論以加重詐
    欺罪，以彰顯刑法對不同被害人財產保護之完整性，避免評
    價不足（最高法院109年度台上字第3945號判決意旨參照）
    。查：
　⑴被告徐永諭於本案詐騙集團所為之第一次詐欺犯行，即附表
    一編號1所示部分，經檢察官起訴後，以110年度偵字第1086
    7號、第15025號案件起訴，於111年1月7日繫屬於原審法院
    （原審卷第5頁），在此之前，被告徐永諭與其上手黃民安
    等人等詐騙組織成員另犯刑法第339條之4第1項第2款之三人
    以上共同詐欺取財罪，業經臺灣桃園地方檢察署檢察官以11
    0年度偵字第44146號案件起訴，於110年12月24日繫屬於臺
    灣桃園地方法院（案號：110年度原金訴字第30號），有本
    院被告前案紀錄表附卷可佐（原審卷第23頁，本院卷第81頁
    ）；而依被告徐永諭於本院準備程序自陳：本案及桃園的案
    子上手都是黃民安，所以我認為是同一集團等語（本院卷第
    126頁），是被告徐永諭本案所參與之詐騙組織與上開臺灣
    桃園地方法院110年度原金訴字第30號，應屬同一犯罪組織
    。
  ⑵依首揭說明，上開臺灣桃園地方法院110年度原金訴字第30號
    為二案中「最先繫屬於法院之案件」，自應以該案中之「首
    次」加重詐欺犯行，為被告徐永諭參與本案詐欺集團之犯罪
    組織後，所為「首次」加重詐欺取財犯行，與其參與犯罪組
    織罪論以想像競合；亦即，被告徐永諭於該詐騙集團所為之
    「首次」加重詐欺取財犯行並非本案，從而，被告徐永諭參
    與詐騙集團犯罪組織之犯行，應與另案首次之加重詐欺犯行
    始有想像競合裁判上一罪關係，為避免重複評價，無從將參
    與犯罪組織行為割裂，再另論一參與犯罪組織罪與參與後之
    非首次詐欺犯行之本案詐欺犯行論以想像競合犯，附此說明
    。　　
(三)洗錢防制法：
    又三人以上共同犯刑法第339條之詐欺罪者，構成刑法第339
    條之4第2項之加重詐欺罪，該條項為法定刑1年以上7年以下
    有期徒刑之罪，屬洗錢防制法第3條第1款所規定之特定犯罪
    。而洗錢防制法業於105年12月28日修正公布，並於106年6
    月28日生效施行（下或稱新法），本次修法參酌國際防制洗
    錢金融行動工作組織（FinancialActionTaskForce）40項建
    議之第3項建議，並參採聯合國禁止非法販運麻醉藥品和精
    神藥物公約，及聯合國打擊跨國有組織犯罪公約之洗錢行為
    定義，將洗錢行為之處置、分層化及整合等各階段，全部納
    為洗錢行為，完整規範洗錢之所有行為模式。不惟就洗錢行
    為之定義（第2條）、前置犯罪之門檻（第3條）、特定犯罪
    所得之定義（第4條），皆有修正，抑且因應洗錢行為定義
    之修正，將修正前同法第11條第1項、第2項區分為自己或為
    他人洗錢罪，而有不同法定刑度，合併移列至第14條第1項
    ，亦不再區分為不同罪責，同處7年以下有期徒刑，併科新
    臺幣500萬元以下罰金，以求與國際規範接軌，澈底打擊洗
    錢犯罪。從而新法第14條第1項之一般洗錢罪，只須有同法
    第2條各款所示洗錢行為之一，而以第3條規定之特定犯罪作
    為聯結為已足。申言之，洗錢之定義，在新法施行後，與修
    正前規定未盡相同，因此是否為洗錢行為，自應就犯罪全部
    過程加以觀察，以行為人主觀上具有掩飾或隱匿其特定犯罪
    所得或變得之財產或財產上利益，與該特定犯罪之關聯性，
    使其來源形式上合法化，或使他人逃避刑事追訴、處罰之犯
    罪意思，客觀上有掩飾或隱匿特定犯罪所得之財物或財產上
    利益之具體作為者，即屬相當（最高法院109年度台上字第9
    47號判決參照）。查，本案依被告徐崇凱於警詢及偵查時自
    陳：我所提領贓款已交出去，我不知道他是誰，他稱他是中
    租青年貸款，是中租經理；於110年9月13日轉帳2筆也是依
    他指示轉帳等語（偵10867卷一第253、254頁，偵10867卷二
    第5頁反面、第19頁）；另依被告徐永諭於警詢及偵查時供
    稱：我依黃民安指示於110年9月13日12時左右將徐崇凱人及
    渣打銀行存簿等一同帶上去板橋區四維公園集合，集合完後
    上手黃民安請我先拍存簿給他，過1小時候之後黃民安說錢
    已打入帳號，後來黃民安就上我車一同與徐崇凱前往新北市
    板橋渣打銀行及另一間渣打銀行取款，徐崇凱上車後就把贓
    款交給黃民安，整個結束後載上手黃民安回新北市板橋區四
    維公園，黃民安下車提著贓款走向他電話中所稱綽號「阿福
    」的男子，我後續問黃民安他是誰他也不講等語（偵15025
    卷第5頁反面至第6頁反面、第142頁），是依被告2人上開所
    陳，被告2人與其所屬本案詐欺集團，向被害人施用詐術後
    ，為隱匿其詐欺所得財物之去向，先推由被告徐崇凱提供其
    渣打銀行帳戶，再由徐崇凱依指示於提領款項，並將所提領
    款項交予黃民安，再由黃民安交予「阿福」上交本案詐欺集
    團，使其等詐欺所得款項迂迴層轉，掩飾或切斷該不法所得
    與犯罪者之關聯性，阻礙金流透明，藉以掩飾或隱匿該不法
    所得之去向，製造金流斷點，依上揭說明，被告2人犯行應
    成立洗錢防制法第14條第1項一般洗錢罪。
(四)核被告徐永諭就附表一編號1至3、5、6所為，係犯刑法第33
    9條之4第1項第2款之三人以上共同犯詐欺取財罪及洗錢防制
    法第14條第1項一般洗錢罪；被告徐崇凱就附表一編號1至6
    所為，係犯刑法第339條之4第1項第2款之三人以上共同犯詐
    欺取財罪、洗錢防制法第14條第1項一般洗錢罪及組織犯罪
    防制條例第3條第1項後段之參與犯罪組織罪。起訴書就被告
    徐崇凱所犯法條雖漏列組織犯罪防制條例第3條第1項後段之
    參與犯罪組織罪，惟起訴犯罪事實業已敘明，且此部分核與
    被告徐崇凱所犯加重詐欺犯行具有想像競合之裁判上一罪關
    係（詳如後述），自為起訴效力所及，自得予以審理。至臺
    灣新竹地方檢察署檢察官111年度偵字第2365號移送併辦意
    旨書（即附表一編號3所示被害人熊湘儀部分）認被告徐崇
    凱所涉為刑法第30條第1項、洗錢防制法第14條第1項之幫助
    洗錢罪及刑法第30條第1項、第339條第1項之幫助詐欺取財
    罪云云，惟被告徐崇凱除提供其渣打銀行帳戶外，並為如附
    表二所示之提領（轉帳）行為，業已參與構成要件之實行，
    而應成立共同正犯（詳後述），非僅為幫助犯，本案檢察官
    就被告徐崇凱部分亦認其所涉為刑法第339條之4第1項第2款
    之三人以上共同犯詐欺取財罪、洗錢防制法第14條第1項一
    般洗錢罪，是移送併辦意旨此部分容有誤會，又上開移送併
    辦公函非屬訴訟上之請求，目的僅在促使法院注意而已（最
    高法院110年度台上字第939號判決參照），且正犯與幫助犯
    係行為態樣之分，並非罪名變更，無庸援引刑事訴訟法第30
    0條規定變更起訴法條，附此說明。
(五)共同正犯：
　　又共同實施犯罪行為之人，在合同意思範圍以內，各自分擔
    犯罪行為之一部，相互利用他人之行為，以達其犯罪之目的
    者，即應對於全部所發生之結果，共同負責；又共同正犯之
    成立，祇須具有犯意之聯絡及行為之分擔，既不問犯罪動機
    起於何人，亦不必每一階段犯行，均須參與（最高法院28年
    上字第3110號、34年上字第862號判例意旨參照）。又共同
    正犯之意思聯絡，原不以數人間直接發生者為限，若有間接
    之聯絡者，亦包括在內，如甲分別邀約乙、丙犯罪，雖乙、
    丙間彼此並無直接之聯絡，亦無礙於其為共同正犯之成立（
    最高法院77年台上字第2135號判例意旨參照）。是以，行為
    人參與構成要件行為之實施，並不以參與構成犯罪事實之全
    部或始終參與為必要，即使僅參與構成犯罪事實之一部分，
    或僅參與某一階段之行為，亦足以成立共同正犯。查本案詐
    欺集團成員間分工細緻明確，被告2人雖未自始至終參與各
    階段之犯行，被告徐永諭參與詐欺集團運作中，係擔任尋覓
    願意提供金融帳戶者，並擔任駕駛接送車手、現場監控及把
    風之工作，並招攬被告徐崇凱加入本案詐欺集團；被告徐崇
    凱則擔任提供帳戶及提款車手工作，是被告2人應可預見詐
    欺集團之運作模式，明知詐欺集團先由不詳成員向被害人等
    施以詐術後，被害人等因而陷於錯誤匯入被告徐崇凱渣打銀
    行帳戶，再由被告徐永諭接送並監控、把風被告徐崇凱提領
    款項，俱以自己犯罪之意思，加入該詐欺集團，並分擔上開
    工作，堪認係在合同意思範圍內，各自分擔犯罪行為之一部
    ，並相互利用他人之行為，共同達成不法所有之詐欺取財犯
    罪目的，再從中獲取利潤、賺取報酬，是被告2人與其他成
    員所共組之詐欺集團，係在共同犯罪意思之聯絡下，相互分
    工，而參與上揭加重詐欺及洗錢等犯行，自應就其他詐欺集
    團成員實行之行為，共同負責。被告2人雖僅直接與黃民安
    之集團成員謀議聯繫，揆諸上揭說明，仍應就所參與犯行，
    對於全部所發生之結果，共同負責。是被告2人與詐欺集團
    其他成員間，就上開刑法第339條之4第1項第2款之三人以上
    共同詐欺取財犯行及洗錢防制法第14條第1項一般洗錢罪犯
    行均有犯意聯絡及行為分擔，應論以共同正犯。
(六)罪數：
 1、想像競合：
　⑴被告徐永諭部分：
　　被告徐永諭就本案附表一編號1至3、5、6所示三人以上共同
    詐欺及一般洗錢罪犯行，有實行行為局部同一、目的單一之
    情形，為想像競合犯，應依刑法第55條規定，從一重之三人
    以上共同詐欺取財罪處斷。
  ⑵被告徐崇凱部分：　　
    再刑法上一行為而觸犯數罪名之想像競合犯存在之目的，在
    於避免對於同一不法要素予以過度評價。自然意義之數行為
    ，得否評價為法律概念之一行為，應就客觀構成要件行為之
    重合情形、主觀意思活動之內容、所侵害之法益與行為間之
    關連性等要素，視個案情節依社會通念加以判斷。刑法刪除
    牽連犯之規定後，原認屬方法目的或原因結果，得評價為牽
    連犯之二犯罪行為間，如具有局部之同一性，或其行為著手
    實行階段可認為同一者，得認與一行為觸犯數罪名之要件相
    侔，依想像競合犯論擬。倘其實行之二行為，無局部之重疊
    ，行為著手實行階段亦有明顯區隔，依社會通念難認屬同一
    行為者，應予分論併罰。因而，行為人以一參與詐欺犯罪組
    織，並分工加重詐欺行為，同時觸犯參與犯罪組織罪、加重
    詐欺取財罪，雖其參與犯罪組織之時、地與加重詐欺取財等
    罪之時、地，在自然意義上非完全一致，然彼此間仍有部分
    合致，且犯罪目的單一，依一般社會通念，認應評價為一罪
    方符合刑罰公平原則，應屬想像競合犯，如予數罪併罰，反
    有過度評價之疑，實與人民法律感情不相契合。又加重詐欺
    罪係侵害個人財產法益之犯罪，其罪數計算，以被害人數、
    被害次數之多寡，決定其犯罪之罪數；核與參與犯罪組織罪
    之侵害社會法益，因應以行為人所侵害之社會全體利益為準
    據，認定係成立一個犯罪行為，有所不同。是以倘若行為人
    於參與犯罪組織之繼續中，先後加重詐欺數人財物，因行為
    人僅為一參與組織行為，侵害一社會法益，應僅就首次犯行
    論以參與犯罪組織罪及加重詐欺罪之想像競合犯，而其後之
    犯行，乃為其參與組織之繼續行為，為避免重複評價，當無
    從將一參與犯罪組織行為割裂再另論一參與犯罪組織罪，而
    與其後所犯加重詐欺罪從一重論處之餘地（最高法院107年
    度台上字第1066號判決意旨）。經查，被告徐崇凱加入本案
    詐欺集團之犯罪組織所為之第一次詐欺犯行，即如附表一編
    號1所示犯行，則被告徐崇凱所為參與犯罪組織犯行，因與
    本案詐欺集團成員就如附表一編號1所示加重詐欺取財及一
    般洗錢罪犯行，有實行行為局部同一、目的單一之情形，為
    想像競合犯，應依刑法第55條規定，從一重之三人以上共同
    詐欺取財罪處斷；就附表一編號1至6所犯一般洗錢罪及三人
    以上共同詐欺取財，均係以一行為同時觸犯上開數罪名，為
    想像競合犯，均應從一重之三人以上共同詐欺罪處斷。
 2、附表一編號4所示被害人林佳緣雖有數次匯款舉止，然此為
    基於單一犯意，於密接時、空，侵害同一法益之接續行為，
    應論以接續犯。
 3、被告徐永諭所為如本案附表一編號1至3、5、6所示犯行，被
    告徐崇凱所為如本案附表一編號1至6所示犯行，均係侵害各
    被害人之獨立財產權，且犯罪之時間、空間亦有相當差距，
    應屬犯意各別，行為互殊，應分論併罰。
(七)移送併辦部分：
 1、臺灣新竹地方檢察署檢察官以111年度偵字第703號移送併辦
    意旨書所載關於被害人邱吉均等6人（即附表一編號1至6所
    示被害人）之犯罪事實及同署111年度偵字第2365號移送併
    辦意旨書所載關於被害人熊湘儀（即附表一編號3所示被害
    人）之犯罪事實，與本案臺灣新竹地方檢察署110年度偵字
    第10867號、第15025號起訴書所載之犯罪事實相同，應併予
    審理。
 2、至臺灣新竹地方檢察署檢察官以111年度偵字第703號移送併
    辦意旨所載就被告徐永諭所為關於被害人林佳緣之犯罪事實
    部分（移送併辦意旨書附表編號1），按案件起訴後，檢察
    官認與起訴部分具有實質上或裁判上一罪關係之他部事實，
    而函請法院併案審理，此項公函非屬訴訟上之請求，目的僅
    在促使法院注意而已。法院如認兩案具有實質上或裁判上一
    罪關係而併同審判，固係審判不可分法則之適用所使然。然
    如移送併辦部分不成立犯罪，或與起訴部分無實質上或裁判
    上一罪關係，則因檢察官對移送併案審理部分並未為訴訟上
    之請求（即依法提起公訴），法院自不得對移送併案審理部
    分予以判決，而應將該移送併辦部分退回原檢察官另為適法
    之處理（最高法院108年度台非字第2號、99年度台上字第19
    54號判決意旨意旨參照）。又加重詐欺罪係侵害個人財產法
    益之犯罪，其罪數計算，應以被害人數決定其犯罪之罪數，
    則倘若移送併辦意旨與起訴書所載之告訴人或被害人不同，
    則應予分論併罰，職此，移送併辦意旨所載被告徐永諭所為
    關於被害人林佳緣之犯罪事實，雖與本案起訴書所載部分相
    同，惟此部分應為公訴不受理（詳後述），且與本案經論罪
    科刑部分難認有何事實上一罪或法律上一罪之關係，是就上
    開移送併辦意旨所載被告徐永諭所為關於被害人林佳緣犯罪
    事實部分，應退回檢察官另為適法之處理附此敘明。
(八)刑之加重、減輕：
 1、被告徐崇凱不適用累犯加重之說明：
　　查被告徐崇凱前因加重詐欺案件，經臺灣士林地方法院108
    年度審訴字第19號判決判處有期徒刑6月，再經本院108年度
    上訴字第1681號及最高法院109年度台上字第2975號先後判
    決上訴駁回確定；又因與未成年人性交案件，經臺灣新竹地
    方法院108年度侵訴字第27號判決判處有期徒刑2月確定，上
    開2案經臺灣士林地方法院109年度聲字第3896號裁定應執行
    有期徒刑7月確定，於110年5月27日因徒刑執行完畢出監等
    情，有本院被告前案紀錄表可憑（原審卷第27至28頁，本院
    卷第72至74頁），其受有期徒刑之執行完畢後，5年以內故
    意再犯有期徒刑以上之本案，原審因此認被告符合刑法第47
    條第1項之累犯（依最高法院刑事大法庭110年度台上大字第
    5660號裁定意旨，此部分不構成撤銷事由），衡酌被告徐崇
    凱所犯前案其中雖與本案均詐欺案件，惟該案被告徐崇凱所
    參與之詐欺集團係以冒用公務員名義，向被害人詐得提款卡
    及密碼，並由被告徐崇凱持之提領款項，與本案詐欺案件之
    行為態樣尚屬有別，復無確切事證足認被告徐崇凱有何特別
    之重大惡性，或對刑罰之反應力薄弱等教化上之特殊原因（
    司法院釋字第775號解釋文參照），且各該資料另於下述量
    刑因子中之刑法第57條第5款「犯罪行為人之品行」中予以
    評價、審酌，對被告徐崇凱所應負擔之罪責予以充分評價，
    依重複評價禁止之精神，自無再依刑法第47條第1項規定加
    重其刑之必要（依最高法院刑事大法庭110年度台上大字第5
    660號裁定意旨)，附此敘明。
 2、被告2人不適用刑法第59條規定之說明：
  ⑴又犯罪之情狀顯可憫恕，認科以最低度刑仍嫌過重者，得酌
    量減輕其刑，刑法第59條定有明文。考其立法意旨，科刑時
    原即應依同法第57條規定審酌一切情狀，尤應注意該條各款
    所列事項，以為量刑標準。刑法第59條所謂「犯罪之情狀顯
    可憫恕」，自係指裁判者審酌第57條各款所列事項以及其他
    一切與犯罪有關之情狀之結果，認其犯罪足堪憫恕者而言（
    即犯罪另有其特殊之原因與環境等等），即必於審酌一切之
    犯罪情狀，在客觀上顯然足以引起一般同情，認為縱予宣告
    法定最低刑度猶嫌過重者，始有其適用（最高法院45年台上
    字第1165號、51年台上字第899號判決意旨參照）。
　⑵查被告2人參與本案詐欺集團，其中被告徐永諭係擔任尋覓願
    意提供金融帳戶者，並擔任駕駛接送車手、現場監控及把風
    之工作，並招攬被告徐崇凱加入本案詐欺集團；被告徐崇凱
    則擔任提款車手工作，核屬本案加重詐欺犯行中不可或缺之
    角色，助長詐欺集團之盛行，惡性非輕；被告徐永諭犯後於
    偵查、原審及本院審理中雖始終坦承犯行、被告徐崇凱則於
    原審審理時坦認犯行，又被告徐永諭於本院審理時復於附表
    一編號1至3、6所示被害人達成和解，並分別賠償其等6萬元
    、1萬元、3萬4,000元、30萬元（編號6所示被害人部分尚有
    80萬元待履行，詳附件），有本院和解筆錄、公務電話紀錄
    、本院審理筆錄、通訊軟體對話紀錄、匯款紀錄可按（本院
    卷第141至142、221至222、245、252、269、283至291頁）
    ，惟被告徐永諭本案所犯如附表一編號1至3、5、6所示犯行
    ，詐得之金額計261萬777元，且被告徐永諭尚於本案犯行之
    後，另與另案共犯蔡永祥、風雅慧共犯加重詐欺等犯行，有
    臺灣桃園地方檢察署110年度偵字第44146、37974號起訴書
    在卷可憑（本院卷第197至211頁）；被告徐崇凱就本案所犯
    如附表編號1至6所示犯行，詐得之金額計275萬777元，金額
    非微，且被告2人正值青壯，非無謀生能力，不思以正途賺
    取，為圖謀不法得財，參與本案詐騙組織，衡諸邇來詐欺集
    團橫行猖獗，電話詐騙事件層出不窮，被告2人雖非詐欺集
    團核心地位，然其等行為已助長詐欺風氣，更使詐騙首腦、
    主要幹部得以隱身幕後，難以取回贓款，不僅造成被害人財
    產損害，更嚴重影響經濟秩序，危害金融安全與社會治安，
    犯罪情狀並非輕微，客觀上實無足以引起一般人同情、顯可
    憫恕之處，難認對被告2人科以最低度刑尤嫌過重，而有情
    輕法重之弊，自無刑法第59條規定之適用餘地。至被告徐永
    諭上開與被害人達成和解、取得被害人諒解等事項，並非犯
    罪之特殊原因或環境等事由，僅須於量刑時，依刑法第57條
    所定各款事由而於法定刑度內予以審酌從輕量刑，即足以反
    應之，尚非犯罪另有特殊之原因與環境，在客觀上足以引起
    一般同情，足可憫恕之情況。
 3、洗錢防制法第16條第2項規定：犯前2條之罪，在偵查或審判
    中自白者，減輕其刑；又參與犯罪組織者，其參與情節輕微
    者，得減輕或免除其刑；犯第三條之罪自首，並自動解散或
    脫離其所屬之犯罪組織者，減輕或免除其刑；因其提供資料
    ，而查獲該犯罪組織者，亦同；偵查及審判中均自白者，減
    輕其刑，組織犯罪防制條例第3條第1項但書、第8條第1項亦
    有明文。又按想像競合犯之處斷刑，本質上係「刑之合併」
    。其所謂從一重處斷，乃將想像競合犯組成之評價上數罪，
    合併為科刑一罪，其所對應之刑罰，亦合併其評價上數罪之
    數法定刑，而為一個處斷刑。易言之，想像競合犯侵害數法
    益者皆成立犯罪，論罪時必須輕、重罪併舉論述，同時宣告
    所犯各罪名，包括各罪有無加重、減免其刑之情形，亦應說
    明論列，量刑時併衡酌輕罪部分量刑事由，評價始為充足，
    然後依刑法第55條前段規定「從一重處斷」，非謂對於其餘
    各罪可置而不論。因此，法院決定處斷刑時，雖以其中最重
    罪名之法定刑，做為裁量之準據，惟於裁量其輕重時，仍應
    將輕罪合併評價在內（最高法院108年度台上字第4405、440
    8號判決意旨）。準此：
  ⑴被告徐永諭於偵、審時及被告徐崇凱於原審時均自白其一般
    洗錢犯行，業如前述，依上開規定原應減輕其刑，惟被告2
    人所犯一般洗錢罪係屬想像競合犯其中之輕罪，被告2人就
    本案犯行係從一重之三人以上共同詐欺取財罪，就被告2人
    此部分想像競合輕罪得減刑部分，依上開說明，由本院於後
    述依刑法第57條量刑時一併衡酌該部分減輕其刑事由。
  ⑵又查被告徐崇凱參與本案之詐欺集團犯罪組織，擔任提款車
    手工作，而使被害人等受有財產上損害，所為固有不該，惟
    衡酌其參與上開犯罪組織之期間短暫，又係擔任組織下層地
    位之提款車手等工作，較諸其餘共同正犯，其參與情節尚屬
    輕微，原應依組織犯罪防制條例第3條第1項但書規定減輕其
    刑，雖其參與組織罪係屬想像競合犯其中之輕罪，惟本院於
    後述量刑時仍當一併衡酌該部分減輕其刑事由。
  ⑶至被告徐崇凱遲至原審時始自白其參與本案詐欺組織犯行，
    且依本案卷存證據亦無法證明被告徐崇凱就參與犯罪組織部
    分有自首並自動脫離其所屬之犯罪組織，或有因其提供資料
    而查獲該犯罪組織，故無從依組織犯罪防制條例第8條第1項
    規定減輕或免除其刑，附此說明。
三、維持原判決及駁回上訴部分之理由（即被告徐永諭附表四編
    號5所示罪刑部分）：
(一)原審以被告徐永諭此部分犯三人以上共同詐欺取財犯行，事
    證明確，審酌被告徐永諭時值青壯，不思以正當途徑獲取財
    富，明知現今社會詐欺集團猖獗，許多被害人遭詐欺集團騙
    取金錢後，造成錢財及內心均受創，遭騙取之金錢均係一般
    人努力工作所儲存之積蓄，一夕之間遭騙往往造成極大之家
    庭問題或生活困難，且亦破壞社會間人與人之信任關係，竟
    僅為貪圖小利，參與此等集團式詐騙之運作，從事詐欺集團
    收簿手、接送車手為現場監控把風之工作，造成被害人受有
    損害，所為實有不該，衡酌其手段、詐得之款項，兼衡被告
    徐永諭犯後坦承犯行之犯後態度，就所為洗錢罪之犯罪事實
    亦坦承不諱，及被害人遭詐取之金額、犯罪情節、分工模式
    、位居之角色地位、所實際分得之報酬，暨其於簡式審理時
    自述之智識程度、家庭狀況、工作情形，及刑事前案紀錄狀
    況（參見臺灣高等法院被告前案紀錄表）等一切情狀，量處
    有期徒刑1年2月。經核原判決認事用法，洵無違誤，量刑亦
    屬妥適。
(二)被告徐永諭上訴意旨上訴請求從輕量刑云云，惟被告徐永諭
    何以不符合刑法第59條規定，業經說明如前，且按刑事審判
    旨在實現刑罰權之分配的正義，故法院對有罪被告之科刑，
    應符合罪刑相當之原則，使輕重得宜，罰當其罪，以契合社
    會之法律感情，此所以刑法第57條明定科刑時應審酌一切情
    狀，尤應注意該條所列10款事項以為科刑輕重之標準，俾使
    法院就個案之量刑，能斟酌至當。而量刑輕重係屬事實審法
    院得依職權自由裁量之事項，苟已斟酌刑法第57條各款所列
    情狀而未逾越法定刑度，不得遽指為違法（最高法院72年台
    上字第6696號判決參照）。本件原審已參酌刑法第57條各款
    所列情狀，審酌被告徐永諭之犯罪情節、所生危害、犯後態
    度、生活狀況等，而為前開量刑，且就被告徐永諭犯罪當時
    之動機緣由等節，已考量作為量刑基礎，復以行為人之責任
    為基礎，斟酌刑法第57條所列一切情狀，其量定之刑罰，已
    兼顧相關有利與不利之科刑資料為綜合考量，既未逾越法定
    刑度，亦未濫用自由裁量之權限，且無違背公平正義、責罰
    相當等原則，屬裁量權之適法行使，難認有何不當。再刑法
    第339條之4第1項第2款三人以上共同犯詐欺取財罪之法定刑
    為「1年以上7年以下有期徒刑，得併科100萬元以下罰金」
    ，而被害人胡永莉此部分被害金額為28萬元，數額非寡，原
    審就被告如附表四編號5所示犯行，量處1年2月，難認有何
    過重之嫌，被告上訴指稱原審量刑過重云云，實非可採。是
    被告此部分之上訴難認有理由，應予駁回。
四、撤銷原判決、量刑之理由（即被告徐永諭附表四編號1至3、
    6部分及被告徐崇凱附表四編號1至6部分暨沒收部分）：
(一)原審經審理結果，認被告2人此部分加重詐欺等犯行明確，
    予以論科，固非無見。然查：⒈被告徐永諭對附表一編號4所
    示被害人林佳緣為三人以上共同詐欺取財、洗錢等犯行部分
    ，業經臺灣桃園地方檢察署110年度偵字第44146、37974號
    起訴在案，並於110年12月24日繫屬於臺灣桃園地方法院（
    案號：110年度原金訴字第30號），有本院被告前案紀錄表
    附卷可佐（原審卷第23頁，本院卷第81頁），而本案則係於
    111年1月7日始繫屬於原審法院（原審卷第5頁），則本案徐
    永諭如附表一編號4被訴之加重詐欺取財、洗錢犯行顯屬後
    起訴、後繫屬於法院之案件，依刑事訴訟法第8條、第303條
    第7款規定，自應就此部分為公訴不受理之判決，原審未察
    遽為有罪實體判決，於法未合，即有未當。⒉被告徐崇凱參
    與本案詐欺集團犯行，亦成立組織犯罪防制條例第3條第1項
    後段之參與犯罪組織罪，已如前述，原判決漏未審酌此部分
    犯行，即有未洽。⒊被告徐崇凱雖於有期徒刑之執行完畢後
    ，5年以內故意再犯有期徒刑以上之本案，惟依前揭開說明
    ，尚無加重其最低本刑之必要，原審予以加重其最低本刑，
    亦有未合。⒋被告徐永諭於本院審理時業已與附表一編號1至
    3、6所示被害人達成和解，並履行部分賠償金，足認被告徐
    永諭確實積極填補被害人損害，犯後態度已有不同，量刑基
    礎已有變異，原審未及審酌上情，而為刑罰之量定，稍有未
    恰。⒌被告徐永諭業已賠付如附表一編號1至3、6所示被害人
    （詳後述），原審就被告徐永諭犯罪所得部分之諭知，亦有
    未合。被告徐永諭此部分上訴請求從輕量刑，為有理由。至
    被告徐崇凱上訴請求從輕量刑，惟原判決漏未審酌被告徐崇
    凱亦涉犯組織犯罪防制條例第3條第1項後段之參與犯罪組織
    罪並就徐崇凱本案犯行依刑法第47條第1項予以加重其最低
    本刑，所為之量刑難謂妥適構成應予撤銷之理由情形，故就
    此部分量刑基礎已有不同，被告徐崇凱上訴以原審量刑不當
    為由提起上訴，已失其所據，難認為有理由。惟原判決兼有
    上述可議之處，無從予以維持，自應由本院將原判決予以撤
    銷改判。
(二)量刑：　　
    爰審酌近年詐欺集團極為猖獗，犯罪手法惡劣，對於社會秩
    序與民眾財產法益侵害甚鉅，更使人際信任蕩然無存，嚴重
    危害交易秩序與社會治安，甚至影響國家形象，被告2人年
    富力強，且身心健全，不思以正途賺取錢財，貪圖迅速獲得
    不法利益實行詐騙，犯罪動機、目的實不可取，以集團式、
    專業分工犯罪模式，向不特定人施詐，損害金融交易安全，
    所為誠屬不該；復考量被告徐永諭所參與之分工係擔任尋覓
    願意提供金融帳戶者，並擔任駕駛接送車手、現場監控及把
    風之工作，並招攬被告徐崇凱加入本案詐欺集團；被告徐崇
    凱則擔任提供帳戶及提款車手工作，暨其等實際分得之犯罪
    所得，兼衡被告徐永諭犯後於偵審時始終坦承犯行，被告徐
    崇凱於警偵時否認犯行，遲至原審準備程序始坦認犯行，被
    告2人並均於原審審理時自白所犯洗錢罪部分；被告徐永諭
    於本院審理中與附表一編號1至3、6所示之被害人達成和解
    ，且已履行部分和解內容，業如前述，被告徐崇凱則未賠付
    任何被害人之犯後態度，並參酌附表一編號1至3、6所示被
    害人對於被告徐永諭表示給予其自新機會，從輕量刑等語（
    本院卷第135、188、261、283頁）；附表一編號5所示被害
    人胡永莉表示已經原諒被告2人等語（本院卷第235頁）之被
    害人意見；暨被告2人之犯罪動機、目的、手段、犯罪所生
    損害、品行及被告徐崇凱前於107年間即曾犯三人以上共同
    冒用公務員名義詐欺取財罪，經法院判處罪刑，於110年5月
    27日因徒刑執行完畢出監之品行紀錄；另酌以被告徐永諭於
    本院自陳：大學肄業之智識程度，從事電梯維修工作，月收
    入約4至5萬元，已婚，須扶養未成年女兒之家庭經濟狀況等
    一切情狀（本院卷第135、269頁）；被告徐崇凱於原審審理
    時自陳：高中肄業之智識程度，曾從事土木工程、水電等工
    作，之前月收入約3萬多元，未婚，無須扶養之人之家庭經
    濟狀況等一切情狀（原審卷第128頁），各量處如主文第2、
    3項所示之刑，以資懲儆。
五、應執行之說明：
　　按數罪併罰之規定，乃因刑罰之科處，應以行為人之責任為
    基礎，考量人之生命有限，刑罰對被告造成之痛苦程度，係
    以刑度增加而生加乘成效果，而非等比方式增加，如以實質
    累加方式執行，刑責恐將偏重過苛，不符現代刑事政策及刑
    罰之社會功能，故透過定應執行刑，採限制加重原則，授權
    法官綜合斟酌被告犯罪行為之不法與罪責程度、各罪彼此間
    之關聯性（例如數罪犯罪時間、空間、各行為所侵害法益之
    專屬性或同一性、數罪對法益侵害之加重效應等）、數罪所
    反應被告人格特性與傾向、對被告施以矯正之必要性等，妥
    適裁量最終具體應實現之刑罰，以符罪責相當之要求。因此
    ，法院於酌定執行刑時，應體察法律恤刑之目的，為妥適之
    裁量，俾符合實質平等原則（最高法院105年度台抗字第626
    號裁定意旨參照），審酌本案附表一編號1至6所示被害人係
    於110年7月至9月間遭本案詐欺集團詐騙，而均於同日即110
    年9月13日匯款如附表一「匯款時間/金額」欄所示款項，被
    告徐永諭並於110年9月13日及翌日（14日）載送被告徐崇凱
    提領或轉帳如附表二所示金額，時間密接，各犯罪手法雷同
    ，為充分評價其犯行，綜此審酌人之生命有限而刑罰之效益
    遞減，以此對應被告2人所為不法性而為一體之綜合評價，
    爰就被告徐永諭經本院撤銷部分即所犯如附表四編號1至3、
    6所處之刑，及上訴駁回部分即附表四編號5原審所判之刑，
    定其應執行如主文第6項所示；就被告徐崇凱所犯如附表四
    編號1至6所處之刑，定其應執行之刑如主文第3項所示。　
    　
六、被告徐永諭附條件緩刑宣告之說明：
    被告徐永諭前未曾因故意犯罪受有期徒刑以上刑之宣告，有
    前開被告前案紀錄表附卷可憑（原審卷第22至24頁，本院卷
    第79至83頁），因一時失慮，未能體察其行為之嚴重性，致
    罹刑典，犯後於偵、審時始終坦承犯行，並與附表一編號1
    至3、6所示被害人達成和解，其中附表一編號1至3所示被害
    人和解部分均已履行完畢，僅剩附表一編號6所示被害人部
    分未履行（詳附件），有本院和解筆錄、公務電話紀錄、本
    院審理筆錄、通訊軟體對話紀錄、匯款紀錄可按（本院卷第
    141至142、221至222、245、252、269、283至291頁），堪
    認被告徐永諭確有填補被害人損失之意；再附表一編號1、3
    、6所示被害人於本院準備程序或審理時均表示：希望給被
    告徐永諭緩刑的自新機會（本院卷第135、188頁），附表一
    編號2所示被害人林存義亦於通訊軟體對話紀錄中表示願意
    原諒被告徐永諭等語（本院卷第283頁），暨附表一編號5所
    示被害人胡永莉表示已經原諒被告等語（本院卷第235頁）
    ，是應毋庸以刑之執行達到教化其反社會行為之目的，且本
    院信被告徐永諭經此教訓當知所警惕，而無再犯之虞，本院
    因認對被告徐永諭所宣告之刑，皆以暫不執行為適當，爰依
    刑法第74條第1項第1款規定，併予宣告緩刑5年，用勵自新
    。又本院為督促被告徐永諭能依附件所示和解條件確實履行
    ，以兼顧附表一編號6所示被害人張陳福招之權益，爰併依
    刑法第74條第2項第3款之規定，將被告徐永諭對被害人張陳
    福招之和解條件列為緩刑之條件，命被告徐永諭應依如附件
    所示和解條件，向被害人張陳福招給付完畢，以作為被害人
    張陳福招損害之賠償，以啟被告徐永諭之自新，並保障被害
    人張陳福招之受償權利。再考量為防止被告徐永諭再犯暨使
    被告徐永諭確實知所警惕，並深刻瞭解法律規定及守法之重
    要性，爰依刑法第74條第2項第8款規定，命被告徐永諭參加
    法治教育2場次，期能藉由法治教育過程，讓被告徐永諭再
    度深切反省其行為之是非對錯；並依刑法第93條第1項第2款
    之規定，諭知緩刑期內付保護管束，俾觀護人得觀其表現及
    暫不執行刑罰之成效，惕勵自新。又上開給付損害賠償之諭
    知，得為民事強制執行名義，且被告徐永諭於本案緩刑期間
    倘未如期支付或違反上開應行負擔之事項，而情節重大，足
    認原宣告之緩刑難收其預期效果，有執行刑罰之必要者，依
    刑法第75條之1第1項第4款規定，其緩刑之宣告自得由檢察
    官向法院聲請撤銷。至被告徐崇凱於本案宣判日前，業已因
    加重詐欺、與未成年人性交案件，經法院判處罪刑，於110
    年5月27日因徒刑執行完畢出監，已如前述，核與刑法第74
    條第1項規定之緩刑要件未合，自無宣告緩刑之餘地，併予
    說明。
七、沒收之說明：
(一)洗錢標的沒收之說明：
 1、按洗錢防制法第18條第2項明定：「以集團性或常習性方式
    犯（同法）第十四條或第十五條之罪，有事實足以證明行為
    人所得支配之前項規定以外之財物或財產上利益，係取自其
    他違法行為所得者，沒收之。」其立法理由略稱：我國近來
    司法實務常見吸金案件、跨境詐欺集團案件、跨國盜領集團
    案件等，對國內金融秩序造成相當大之衝擊，因其具有集團
    性或常習性等特性，且因集團性細膩分工，造成追訴不易。
    另常習性犯罪模式，影響民生甚鉅，共通點均係藉由洗錢行
    為獲取不法利得，戕害我國之資金金流秩序。惟司法實務上
    ，縱於查獲時發現與本案無關，但與其他違法行為有關聯，
    且無合理來源之財產，如不能沒收，將使洗錢防制成效難盡
    其功，且縱耗盡司法資源仍未能調查得悉可能來源，而無法
    沒收，產生犯罪誘因，而難以杜絕犯罪行為。為彰顯我國對
    於金流秩序公平正義之重視，而有引進擴大沒收之必要。所
    謂擴大沒收，係指就查獲被告本案違法行為時，亦發現被告
    有其他來源不明而可能來自其他不明違法行為之不法所得，
    雖無法確定來自特定之違法行為，仍可沒收之，爰增列前開
    規定等旨。因此，如查獲以集團性或常習性方式實行之洗錢
    行為，又查獲其他來源不明之不法財產時，於檢察官所提出
    之各項證據，依個案權衡判斷，該來源不明之財產，實質上
    較可能源於其他違法行為時，即應予沒收之，以杜絕不法金
    流橫行（最高法院110年度台上字第762號判決參照）。
 2、扣案如附表三編號1所示現金90萬4,171元，係被告徐崇凱就
    110年9月14日為警查獲時所扣得之贓款，有新竹縣政府警察
    局新湖分局搜索扣押筆錄、扣押物品目錄表附卷可憑（偵10
    867卷一第17至19頁），而依被告徐崇凱渣打銀行帳戶明細
    查詢（偵15025卷第23頁），被告徐崇凱上開帳戶內之款項
    除本案附表一所示被害人匯入之款項外，尚有其他真實身分
    不詳被害人匯款，又依被告徐崇凱於警詢、偵查時自承：扣
    案之現金90萬4,171元其不知為何人所有等語（偵10867卷一
    第12頁反面、第50頁），堪認扣案之現金90萬4,171元，雖
    難以比對確認為如附表一所示各被害人遭詐騙所存匯之款項
    ，然仍屬本案詐欺集團向不明被害人施用詐術所得，自屬「
    自其他違法行為所得」；另依被告徐永諭於警詢所陳：扣案
    之現金90萬4,171元係因被告徐崇凱被銀行行員告知帳戶異
    常，黃民安指示其等去臨櫃解除風控提領這90多萬元等語（
    偵15025卷第7頁），是扣案如附表三編號1所示現金90萬4,1
    71元，顯係被告徐崇凱依其等上手黃民安之指示提領所得詐
    欺款項，且係取自其他違法行為所得，無合理之來源，於尚
    在被告徐崇凱之支配、管領中，未移交本案詐欺集團之上游
    成員即遭查獲，揆諸上開法律規定及說明，爰依洗錢防制法
    第18條第2項規定於被告徐崇凱所犯項下宣告沒收。
(二)犯罪所得部分：
 1、按犯罪所得，屬於犯罪行為人者，沒收之。但有特別規定者
    ，依其規定。前2項之沒收，於全部或一部不能沒收或不宜
    執行沒收時，追徵其價額。犯罪所得已實際合法發還被害人
    者，不予宣告沒收或追徵。刑法第38條之1第1項、第3項、
    第5項分別定有明文。又共同正犯之犯罪所得，沒收或追徵
    ，應就各人所分得之數額分別為之，所謂各人「所分得」，
    係指各人「對犯罪所得有事實上之處分權限」，法院應視具
    體個案之實際情形而為認定：倘若共同正犯各成員內部間，
    對於不法利得分配明確時，應依各人實際分配所得宣告沒收
    。
 2、依被告2人於警詢及偵查時所陳：被告徐崇凱於110年9月13
    日所提領之贓款係交由黃民安，黃民安從中抽取7萬元作為
    被告2人報酬，剩餘贓款黃民安再交予「阿福」等語（偵108
    67卷一第253、254頁，偵10867卷二第5頁反面、第19頁，偵
    15025卷第5頁反面至第6頁反面、第142頁），是本件除被告
    徐崇凱就110年9月14日為警查獲時，身上所扣得如附表三編
    號1所示現金90萬4,171元（即附表二編號8所示款項）外，
    被告徐崇凱所提領之贓款扣除被告2人報酬，其餘均上交予
    本案詐欺集團之收水車手黃民安或依指示匯入指定之帳戶，
    被告2人就此部分款項事實上並無處分權限，無證據證明屬
    被告2人所有或有事實上之共同處分權，亦無從依洗錢防制
    法第18條第1項規定沒收，併予敘明。
 3、又被告2人本案加重詐欺犯行所獲報酬各為3萬5,000元，為
    被告2人所不否認（原審卷第117至118頁），且依被告徐永
    諭於本院準備程序時供稱：其領得之報酬是從被害人提領的
    金額加以取得，只有能從帳戶裡面領到錢，才能從領得的款
    項中收取報酬，不是按月領薪，也不是日薪制等語（本院卷
    第126、127頁），再被告徐永諭於本院審理時業已與附表一
    編號1至3、6所示被害人達成和解，並分別已賠付6萬元、1
    萬元、3萬4,000元、30萬元，有本院和解筆錄、公務電話紀
    錄、本院審理筆錄、通訊軟體對話紀錄、匯款紀錄可按（本
    院卷第141至142、221至222、245、252、269、283至291頁
    ），其賠償之金額已逾徐永諭就附表一編號1至3、6犯行所
    獲得之犯罪所得【附表一編號1犯罪所得1,018元（被害人匯
    款金額8萬元／被害人等匯款總金額275萬777元報酬3萬5,00
    0元＝1,018元，元以下四捨五入，下同)；編號2犯罪所得64
    元（被害人匯款金額5,000元／被害人等匯款總金額275萬777
    元報酬3萬5,000元＝64元）；編號3犯罪所得433元（被害人
    匯款金額3萬4,000元／被害人等匯款總金額275萬777元報酬
    3萬5,000元＝433元）；編號6犯罪所得2萬8,142元（被害人
    匯款金額221萬1,777元／被害人等匯款總金額275萬777元報
    酬3萬5,000元＝2萬8,142元）】，是就上開附表一編號1至3
    、6部分之犯罪所得，如再宣告沒收，顯有過苛之虞，依刑
    法第38條之2第2項規定，不予宣告沒收或追徵；是扣除上開
    犯罪所得金額，及附表一編號4所示犯行並非本院審理範圍
    （詳後述），本案被告徐永諭應沒收金額為3,562元【即被
    害人胡永莉部分之犯罪所得，以總額扣除對被告徐永諭較有
    利，計算方式為：3萬5,000元－1,018元－64元－433元－1,781
    元（附表一編號4被害人匯款金額14萬元／被害人匯款總金額
    275萬777元報酬3萬5,000元＝1,781元）－2萬8,142元＝3,562
    元】，且未扣案，應依刑法第38條之1第1項前段、第3項之
    規定，於被告徐永諭所犯項下宣告沒收，於全部或一部不能
    沒收或不宜執行沒收時，追徵其價額。被告徐崇凱則未賠付
    任何被害人，其本案前開所獲報酬3萬5,000元亦未扣案，應
    依刑法第38條之1第1項前段、第3項之規定，於被告徐崇凱
    所犯項下宣告沒收，於全部或一部不能沒收或不宜執行沒收
    時，追徵其價額。
(三)供犯罪所用之物：　　
 1、扣案如附表三編號2所示之行動電話，依被告徐崇凱於偵查
    自陳：扣案之IPHONE手機是我的，用來跟徐永諭聯絡提款的
    事情等語（偵10867卷二第17至18頁），而為被告徐崇凱所
    有供作本案犯罪所用之物，自應依刑法第38條第2項前段之
    規定，於被告徐崇凱所犯項下諭知沒收。
 2、至扣案如附表三編號3所示之存簿及未扣案之上開帳戶提款
    卡，雖為被告徐崇凱供本案犯罪所用之物，惟該帳戶既已遭
    被告結清帳戶，並經通報為警示帳戶而凍結往來，該存簿及
    提款卡即無再供詐騙使用之可能，上開物品之沒收，實欠缺
    刑法上之重要性，依刑法第38條之2第2項之規定，不為沒收
    之宣告，併此敘明。
 3、又扣案如附表三編號4所示之行動電話，審酌被告徐崇凱並
    未指稱被告曾使用此一行動電話及門號與其聯繫，且被告徐
    永諭於偵查時所陳：我載徐崇凱去取款，黃民安給我們的指
    示沒有在被扣案的手機内，一開始我們沒有群組，是黃民安
    面對面對徐崇凱下指示，直到後來蔡清凱（即另案臺灣桃園
    地方法院110年度原金訴字第30號案件之同案被告）他們加
    入才有創群組等語（偵15025卷第143頁），復無證據證明上
    開行動電話曾經被告徐永諭供作本案犯罪所用之物，亦非屬
    違禁物，爰不為沒收之諭知。
八、有關組織犯罪防制條例第3條第3項適用之說明：
    組織犯罪防制條例第3條第3項規定：「犯第1項之罪者，應
    於刑之執行前，令入勞動場所，強制工作，其期間為3年。
    」，惟該條項規定業經司法院釋字第812號解釋於110年12月
    10日以其違反憲法比例原則及憲法明顯區隔原則之要求，與
    憲法第8條保障人身自由之意旨不符，應自釋字第812號解釋
    公布之日起失其效力，是本案對被告2人爰不另為強制工作
    之諭知，附此敘明。
九、公訴不受理部分（被告徐永諭就附表一編號4所示犯行）：
(一)公訴意旨以被告徐永諭及其所屬本案詐欺集團成員基於三人
    以上共同詐欺取財及洗錢之犯意聯絡，於附表一編號4所示
    時間，對被害人林佳緣施以如附表一編號4所示詐術，致被
    害人陷於錯誤匯款如附表一編號4所示款項至同案被告徐崇
    凱渣打銀行帳戶，因認被告徐永諭此部分涉有刑法第339條
    之4第1項第2款加重詐欺取財、洗錢防制法第14條第1項洗錢
    等罪嫌。
(二)惟按同一案件繫屬於有管轄權之數法院者，由繫屬在先之法
    院審判之；未經共同直接上級法院裁定者，繫屬在後之法院
    ，屬不得為審判之法院，應對重複起訴之案件，諭知不受理
    之判決，此觀刑事訴訟法第8條、第303條第7款規定自明。
    又詐欺取財罪，係為保護個人之財產法益而設，行為人所犯
    罪數之計算，自應依遭詐騙之被害人人數計算（最高法院11
    0年度台上字第5643號判決參照）。又實質上一罪或裁判上
    一罪，其一部犯行經提起公訴或自訴者，依刑事訴訟法第26
    7條規定，效力當然及於全部，縱令後之起訴（或自訴）事
    實較之繫屬在先之事實有減縮或擴張之情形，均不失為同一
    案件（最高法院92年度台上字第5333號判決參照）。
(三)經查，被告徐永諭關於附表一編號4所示被害人林佳緣部分
    ，其所涉刑法第339條之4第1項第2款加重詐欺取財、洗錢防
    制法第14條第1項洗錢等罪嫌，業經臺灣桃園地方檢察署110
    年度偵字第44146、37974號起訴在案，並於110年12月24日
    繫屬於臺灣桃園地方法院（案號：110年度原金訴字第30號
    ），有本院被告前案紀錄表附卷可佐（原審卷第23頁，本院
    卷第81頁），而本案則係於111年1月7日始繫屬於原審法院
    （原審卷第5頁），則本案徐永諭如附表一編號4被訴之加重
    詐欺取財、洗錢犯行顯屬後起訴、後繫屬於法院之案件，縱
    令本案起訴之事實較前開繫屬在先之臺灣桃園地方法院110
    年度原金訴字第30號案件之起訴事實有擴張之情形，惟詐欺
    取財罪，係為保護個人之財產法益而設，行為人所犯罪數之
    計算，自應依遭詐騙之被害人人數計算，且被告及所屬詐欺
    集團成員就同一被害人林佳緣施行詐術，使被害人林佳緣先
    後多次將指定款項轉入詐欺集團指定帳戶，係侵害同一被害
    法益，應僅論以接續一罪，依上開說明，自應為前開臺灣桃
    園地方法院110年度原金訴字第30號案件之起訴事實所及，
    則前開臺灣桃園地方法院110年度原金訴字第30號案件既繫
    屬在先，且尚未確定，則檢察官就被告徐永諭關於附表一編
    號4所示犯行部分向原審法院再行起訴，依刑事訴訟法第8條
    、第303條第7款規定，自應就此部分為公訴不受理之判決。
十、被告徐崇凱經合法傳喚，無正當理由未到庭，爰不待其陳述
    ，逕為一造辯論判決。
據上論斷，應依刑事訴訟法第371條、第368條、第369條第1項前
段、第364條、第299條第1項前段、第303條第7款，組織犯罪防
制條例第3條第1項後段，洗錢防制法第2條第2款、第14條第1項
、第16條第2項、第18條第2項，組織犯罪防制條例第3條第1項但
書，刑法第11條前段、第339條之4條第1項第2款、第28條、第55
條、第51條第5款、第38條第2項、第38條之1第1項前段、第3項
、第74條第1項第1款、第2項第3款、第8款、第93條第1項第2款
，刑法施行法第1條之1第1項，判決如主文。
本案經檢察官侯少卿提起公訴、移送併辦，檢察官葉子誠移送併
辦，檢察官周啟勇到庭執行職務。
中　　華　　民　　國　　111 　年　　6 　　月　　30　　日
                  刑事第三庭    審判長法　官  張惠立
                                      法　官  鄭昱仁
                                      法　官  劉兆菊
以上正本證明與原本無異。
如不服本判決，應於收受送達後20日內向本院提出上訴書狀，其
未敘述上訴之理由者並得於提起上訴後20日內向本院補提理由書
（均須按他造當事人之人數附繕本）「切勿逕送上級法院」。
                                      書記官  陳嬿如
中　　華　　民　　國　　111 　年　　6 　　月　　30　　日
附錄：本案論罪科刑法條全文
組織犯罪防制條例第3條第1項
發起、主持、操縱或指揮犯罪組織者，處3年以上10年以下有期
徒刑，得併科新臺幣1億元以下罰金；參與者，處6月以上5年以
下有期徒刑，得併科新臺幣1千萬元以下罰金。但參與情節輕微
者，得減輕或免除其刑。
中華民國刑法第339條之4
犯第339條詐欺罪而有下列情形之一者，處1年以上7年以下有期
徒刑，得併科1百萬元以下罰金：
一、冒用政府機關或公務員名義犯之。
二、三人以上共同犯之。
三、以廣播電視、電子通訊、網際網路或其他媒體等傳播工具，
    對公眾散布而犯之。
前項之未遂犯罰之。
洗錢防制法第2條
本法所稱洗錢，指下列行為：
一、意圖掩飾或隱匿特定犯罪所得來源，或使他人逃避刑事追訴
    ，而移轉或變更特定犯罪所得。
二、掩飾或隱匿特定犯罪所得之本質、來源、去向、所在、所有
    權、處分權或其他權益者。
三、收受、持有或使用他人之特定犯罪所得。
洗錢防制法第14條
有第二條各款所列洗錢行為者，處7年以下有期徒刑，併科新臺
幣5百萬元以下罰金。
前項之未遂犯罰之。
前二項情形，不得科以超過其特定犯罪所定最重本刑之刑。

附表一：
編號 告訴人/被害人 詐欺方式 匯款時間/金額(新臺幣) 卷證出處 1(即原判決附表編號2) 邱吉均 邱吉均於110年7月12日透過LINE認識「鄧鄧鄧愛媛」，對方自稱已投資獲利美金18500美元，並慫恿其投資，邱吉均因而陷於錯誤，於右列匯款時間、匯款右列金額至徐崇凱名下渣打銀行帳戶，計8萬元 110年9月13日11時許(原判決附表誤載為10時48分，應予更正)，8萬元 ⑴被害人邱吉均警詢(偵15025卷第124至126頁) ⑵新北市政府警察局新莊分局頭前派出所陳報單、受理案件證明單、受理各類案件紀錄表、受理詐騙帳戶通報警示簡便格式表、內政警政署反詐騙諮詢專線紀錄表(偵15025卷第123、127至130頁) ⑶渣打銀行帳戶明細查詢(偵10867卷一第100頁) 2(即原判決附表編號4) 林存義 林存義於110年8月下旬透過臉書看見「李思思」表示在做跨境電商，一個月輕鬆月入幾十萬，便加對方LINE對談，對方提供其云購網站網址註冊帳號，可賺取差價，要其代墊款給廠商，林存義因而陷於錯誤，於右列匯款時間、匯款右列金額至徐崇凱名下渣打銀行帳戶，計5,000元。 110年9月13日13時34分許，5,000元 ⑴被害人林存義警詢(偵15025卷第27至28頁反面) ⑵受理各類案件紀錄表、受理案件證明單、受理詐騙帳戶通報警示簡便格式表、內政警政署反詐騙諮詢專線紀錄表、金融機構聯防機制通報單(偵15025卷第25、26、30、33、34頁) ⑶被害人LINE對話紀錄、手機擷圖(偵15025卷第43至47頁反面、第49至53頁) ⑷彰化六信ATM交易明細表(偵15025卷第48、52頁) ⑸渣打銀行帳戶明細查詢(偵10867卷一第100頁) 3(即原判決附表編號5) 熊湘儀 熊湘儀於110年8月23日透過交友軟體認識「于浩然」，于男介紹虛擬貨幣投資平台BBLS，熊湘儀因而陷於錯誤，於右列匯款時間、匯款右列金額至徐崇凱名下渣打銀行帳戶，計3萬4,000元。 110年9月13日15時許(原判決附表誤載為14時44分，應予更正)，3萬4,000元 ⑴被害人熊湘儀警詢(偵15025卷第91頁正反面) ⑵新竹縣政府警察局新湖分局湖口派出所陳報單、受理各類案件紀錄表、受理案件證明單、內政警政署反詐騙諮詢專線紀錄表、受理詐騙帳戶通報警示簡便格式表、金融機構聯防機制通報單(偵15025卷第88至90、93至94、97頁) ⑶匯款單(偵15025卷第102頁) ⑷對話紀錄擷圖(偵15025卷第103至111頁) ⑸渣打銀行帳戶明細查詢(偵10867卷一第100頁) 4(即原判決附表編號1) 林佳緣 林佳緣於110年9月間(原判決附表誤載為7月間，應予更正)透過Pairs派愛族交友軟體認識男性網友LIU，LIU推薦其至BBLS平台進行投資，林佳緣因而陷於錯誤，於右列匯款時間、匯款右列金額至徐崇凱名下渣打銀行帳戶，共計14萬元。 ⑴110年9月13日9時31分許，4萬元 ⑴被害人林佳緣警詢(偵15025卷第55至56頁) ⑵受理案件證明單、金融機構聯防機制通報單、內政警政署反詐騙諮詢專線紀錄表、受理詐騙帳戶通報警示簡便格式表(偵15025卷第54、68、70、75頁） ⑶渣打銀行帳戶明細查詢(偵10867卷一第100頁)    ⑵110年9月13日9時53分許，5萬元     ⑶110年9月13日9時54分許(原判決附表誤載為9時53分，應予更正)，5萬元  5(即原判決附表編號6) 胡永莉 胡永莉於110年9月8日透過臉書認識「林兴」並加為LINE好友，「林兴」於110年9月13日提供其新濠線上賭博網站網址，教其註冊並投資，胡永莉因而陷於錯誤，於右列匯款時間、匯款右列金額至徐崇凱名下渣打銀行帳戶，計28萬元。 110年9月13日13時50分許，28萬元 ⑴被害人胡永莉警詢(偵15025卷第79至80頁反面) ⑵臺北市政府警察局松山分局松山派出所陳報單、受理各類案件紀錄表、受理案件證明單、內政警政署反詐騙諮詢專線紀錄表、受理詐騙帳戶通報警示簡便格式表(偵15025卷第76至78、81至83頁) ⑶元大銀行國內匯款申請書(偵15025卷第84頁) ⑷手機翻拍照片、對話紀錄擷圖(偵15025卷第86至87頁反面) ⑸渣打銀行帳戶明細查詢(偵10867卷一第100頁) 6(即原判決附表編號3) 張陳福招 張陳福招於110年9月13日在新北市○○區○○路000號對面與人聊天，有人說有一塊房地產要賣新臺幣2,211,777元，請有意購買者匯款至徐崇凱帳戶，張陳福招因而陷於錯誤，請其媳婦馮玉珍於右列匯款時間、匯款右列金額至徐崇凱名下渣打銀行帳戶，計221萬1,777元。 110年9月13日13時27分許，221萬1,777元 ⑴被害人張陳福招警詢(偵15025卷第117至118頁) ⑵新北市政府警察局三峽分局北大派出所陳報單、受理各類案件紀錄表、受理案件證明單、受理詐騙帳戶通報警示簡便格式表、內政警政署反詐騙諮詢專線紀錄表(偵15025卷第114至116、120至121頁) ⑶匯款申請書(偵15025卷第113頁) ⑷渣打銀行帳戶明細查詢(偵10867卷一第100頁) 

附表二：【被告提領(轉帳)情形】
編號 時間(均為110年9月，下略) 地點/轉帳或提領/金額 備註 1 13日，13時4分許 新北市板橋區某萊爾富便利商店ATM，匯款1,100元至中華郵政00000000000000號帳戶 渣打銀行帳戶明細查詢、中華郵政00000000000000號帳戶（偵10867卷一第100、214頁） 2 13日，13時56分許 新北市○○區○○路0○0號2樓渣打銀行板橋分行，臨櫃提領230萬元 ⑴監視器錄影畫面擷圖(偵10867卷一第86至89頁反面、第233至237頁) ⑵渣打銀行帳戶明細查詢(偵10867卷一第100頁) 3 13日，14時35分許 臺北市○○區○○○路0段000號渣打銀行古亭分行ATM，提領6萬元  4 13日，14時37分許 同上地點，提領6萬元  5 13日，14時38分許 同上地點，提領6萬元  6 13日，14時39分許 同上地點，提領2萬元  7 13日，15時25分許 新北市板橋區某萊爾富便利商店ATM，匯款2萬4,300元至中華郵政00000000000000號帳戶 渣打銀行帳戶明細查詢、中華郵政00000000000000號帳戶交易明細（偵10867卷一第100、196頁反面） 8 14日，10時48分許 新竹縣○○鄉○○路0段00號渣打銀行湖口分行，臨櫃提領90萬4,171元 ⑴監視器錄影畫面擷圖(偵10867卷一第36、86、90至91頁) ⑵渣打銀行帳戶明細查詢(偵10867卷一第100頁) 

附表三：
編號 扣押物品名稱/數量 備註 1 現金90萬4,171元 偵10867卷一第19頁 2 IPHONE行動電話1支(IMEZ000000000000000) 偵10867卷一第19頁 3 渣打銀行存摺(戶名徐崇凱、帳號00000000000000號) 偵10867卷一第19頁 4 IPHONE 12行動電話1支(含門號0000000000號SIM卡1張) 本院卷第191至195頁 

附表四：
編號 犯罪事實 原審主文 本院主文 1 如附表一編號1所示(即原判決附表2) 徐永諭犯三人以上共同詐欺取財罪，處有期徒刑壹年貳月。 徐崇凱犯三人以上共同詐欺取財罪，累犯，處有期徒刑壹年參月。 徐永諭犯三人以上共同詐欺取財罪，處有期徒刑壹年壹月。 徐崇凱犯三人以上共同詐欺取財罪，處有期徒刑壹年壹月。  受騙金額8萬元；被告徐永諭和解6萬元，並已全部履行；被告徐崇凱未和解、亦未賠償。   2 如附表一編號2所示(即原判決附表4) 徐永諭犯三人以上共同詐欺取財罪，處有期徒刑壹年貳月。 徐崇凱犯三人以上共同詐欺取財罪，累犯，處有期徒刑壹年參月。 徐永諭犯三人以上共同詐欺取財罪，處有期徒刑壹年。 徐崇凱犯三人以上共同詐欺取財罪，處有期徒刑壹年。  受騙金額5,000元；被告徐永諭和解1萬元，並已全部履行；被告徐崇凱未和解、亦未賠償。   3 如附表一編號3所示(即原判決附表5) 徐永諭犯三人以上共同詐欺取財罪，處有期徒刑壹年貳月。 徐崇凱犯三人以上共同詐欺取財罪，累犯，處有期徒刑壹年參月。 徐永諭犯三人以上共同詐欺取財罪，處有期徒刑壹年壹月。 徐崇凱犯三人以上共同詐欺取財罪，處有期徒刑壹年壹月。  受騙金額3萬4,000元；被告徐永諭和解3萬4,000元，並已全部履行；被告徐崇凱未和解、亦未賠償。   4 如附表一編號4所示(即原判決附表1) 徐永諭犯三人以上共同詐欺取財罪，處有期徒刑壹年貳月。 徐崇凱犯三人以上共同詐欺取財罪，累犯，處有期徒刑壹年參月。 徐永諭公訴不受理。 徐崇凱犯三人以上共同詐欺取財罪，處有期徒刑壹年貳月。  匯入徐崇凱渣打銀行帳戶14萬元；被告徐永諭與被害人林佳緣成立和解，惟被告徐永諭此部分非由本院審理；被告徐崇凱未和解、亦未賠償。   5 如附表一編號5所示(即原判決附表6) 徐永諭犯三人以上共同詐欺取財罪，處有期徒刑壹年貳月。 徐崇凱犯三人以上共同詐欺取財罪，累犯，處有期徒刑壹年參月。 徐永諭部分上訴駁回。 徐崇凱犯三人以上共同詐欺取財罪，處有期徒刑壹年貳月。  受騙金額28萬元；被告徐永諭、徐崇凱均未和解、亦未賠償。   6 如附表一編號6所示(即原判決附表3) 徐永諭犯三人以上共同詐欺取財罪，處有期徒刑壹年肆月。 徐崇凱犯三人以上共同詐欺取財罪，累犯，處有期徒刑壹年伍月。 徐永諭犯三人以上共同詐欺取財罪，處有期徒刑壹年參月。 徐崇凱犯三人以上共同詐欺取財罪，處有期徒刑壹年參月。  受騙金額221萬1,777元；被告徐永諭和解110萬元，並已履行30萬元；被告徐崇凱未和解、亦未賠償。   

附件：
被告徐永諭應給付張陳福招新臺幣（下同）壹佰壹拾萬元。給付方法：除於民國111年6月6日前給付參拾萬元外，餘款捌拾萬元自111年7月10日起至113年8月10日止，每月為一期，於每月10日前各給付參萬元，餘款貳萬元於113年9月10日前一次給付，如一期不按時履行，視為全部到期。上開款項由被告徐永諭匯入原告張陳福招指定之金融機構帳戶（帳號詳卷）。